臺灣高等法院臺中分院刑事判決　　　　 94年度上易字第634號
上　訴　人　臺灣南投地方法院檢察署檢察官
被　　　告　乙○○
上列上訴人因被告竊盜案件，不服臺灣南投地方法院94年度易字
第60 號中華民國94年4月21日第一審判決（起訴案號：臺灣南投
地方法院檢察署93年度偵字第3732號），提起上訴，本院判決如
下：
    主  文
原判決撤銷。
乙○○共同攜帶兇器踰越安全設備竊盜，累犯，處有期徒刑拾月
。
    事  實
一、乙○○曾於民國87年3月9日因違反麻醉藥品管理條例，經台
    灣南投地方法院判處有期徒刑6月確定，並於89年1月9日執
    行完畢，仍不知悔改。竟與戊○○（業經另案判處準強盜罪
    確定）共同基於為自己不法所有之意圖，於91年3月13日夜
    間11時30分許，見位於南投縣埔里鎮○○段89號丁○○所有
    之工廠，夜間無人居住，僅以鐵絲網與外界區隔，竟趁四下
    無人，先後由乙○○、戊○○徒手逾越鐵絲網之安全設備，
　　進入廠內開放式辦公室，二人拾取室內丁○○所有之手電筒
　  一支及扳手一把等客觀上可充凶器使用之工具，隨由戊○○
    執持扳手撬開該廠倉庫之鐵皮牆壁之螺絲，掀開鐵皮等安全
    設備後，二人立即進入倉庫搜尋財物，當二人將所竊得之銅
　　絲約二百公斤搬至倉庫外時，引動廠內警報器鳴響，丁○○
　  與其姐夫丙○○等人聞聲趕到工廠，喝止並趨前追捕二人，
    戊○○為脫免逮捕，當場另行起意對丙○○扭打施以強暴，
　　乙○○趁戊○○遭圍捕之隙逃離工廠。
二、案經本院審理戊○○準強盜案件，查得乙○○涉嫌竊盜而移
    由台灣南投地方法院檢察署檢察官偵查起訴。
    理  由
一、訊據被告乙○○矢口否認有上開竊盜犯行，並辯稱：伊沒有
    與戊○○共同行竊，伊當時不在現場，戊○○所言不實在，
    案發那段時間伊與太太都在伊大哥那邊，伊大嫂住院開刀，
    伊和太太過去幫忙照顧他的小孩云云。惟查：
(一)、被告乙○○與證人即共犯戊○○於上開時、地共同前往被害
    人丁○○工廠竊取財物等情，業據證人戊○○於原審證稱：
    「問：91年3月13日晚上11時30分你有無進入埔里鎮○○段
    89號偷東西？答：有。」、「與你進去尚有何人？答：我與
    乙○○一起進去。」、「問：誰提議要去那裡偷東西？是乙○○說他要入監服刑了，沒有錢，叫我跟他一起去犯案，我
    本來不答應，因我主要是偷車為主，去工廠倉庫偷銅線這種
    行竊方式我沒有做過，覺得風險太大，但乙○○一直拜託我
    我才同意。」、「你們如何進入工廠？答：直接爬鐵絲網圍
    牆進入。」、「問：現場撿到扳手作何用途？答：是由我拆
    開鐵皮屋的螺絲，將鐵皮牆壁掀開，我們二人進入倉庫內，
    共偷了紅銅線大約兩百公斤。」（原審卷第44至46頁）；於
    本院亦證稱：「：91年3月13日晚上11時30分你有到埔里鎮
    ○○段89號丁○○所有的工廠裡去竊取物品嗎？答：有。」
    、「你是跟何人一起去？答：我是跟乙○○一起去。」、「
    問：當時乙○○打電話給你，他如何跟你說？答：他是跟我
    說他另外有一罪判一年多要入監執行，現在身上沒有錢，要
    籌1、2萬元以便供入監時使用，就找我去丁○○的工廠。」
    、「問：你們是去搬銅線？答：是的。」（本院卷56至58頁
    ），證人戊○○於原審及本院證述之內容前後一致，且證人
    丙○○、童熙於本院均證稱當時有二名男性竊賊，有與證
    人戊○○發生扭打並加以制伏等語（本院卷第65、78、79頁
    ），核與戊○○證述之情節吻合，又被告乙○○確於本件竊
    案之翌日即91年3月14日入監服刑，有台灣高等法院被告前
    案紀錄表在卷可稽（本院卷第11頁），亦合於證人戊○○描
    述本件被告竊盜之動機，堪信證人戊○○所證非虛。況證人
    戊○○亦證稱於本件竊盜案交保後打電話給被告，被告母親
    在分機裡面聽到，有說被告明天要去坐牢，還去做案子等語
    （本院卷第60頁），而被告於另案（被告戊○○竊盜案）93
    年7月6日審理中亦結證「被告戊○○有打電話來我家」等觀
    之，益徵證人戊○○迭次審理中就被告乙○○在場共同行竊
    之供證，信實可採。
(二)、被告辯稱案發那段時間伊與太太都在伊大哥那邊，伊大嫂住
    院開刀，伊和太太過去幫忙照顧他的小孩云云。而證人即被
    告之妻王惠貞及被告之母許春蘭均附和其供詞證稱：93年3
    月13日夜間被告乙○○與王惠貞一同前往其大哥家照顧小孩
    ，晚上12點以後才離開等語。惟證人王惠貞及許春蘭為被告
    乙○○之配偶及母親，三人關係情感密切，已難期其等證詞
    客觀公正，且被告乙○○大哥甲○○小孩分別為19歲、國中
    2年級、國中3年級，業據證人即被告之母許春蘭於本院證述
    在卷（本院卷第63頁），縱如被告所言曾前往照料，然其大
    哥甲○○小孩均係具有自主能力之青少年非稚幼孩童，甚至
    最大的小孩已19歲，亦有照顧國中弟妹之能力，顯不需要被
    告陪伴到晚上12點，參以證人戊○○上開可信之證言，被告
    所辯及證人上開證述，應非可採。
(三)、證人戊○○於78年5月5日雖因情緒不穩定、暴躁、有誇大妄
    想，於行政院衛生署草屯療養院住院治療，診斷為躁鬱症，
    之後門診追蹤，住院共六次，病情起起伏伏，最後一次住院
    於92年1月7日，於92年9月30日出院等情，有行政院衛生署
    草屯療養院93年2月5日草療精字第559號函可稽。然證人戊○○上開陳述之內容，前後邏輯一致，從被告因將於翌日入
    監執行而邀其共同竊盜，及對於本件竊盜之過程及描述，均
    符合當時發生之情形，觀其在本院審理時陳述之神情、措詞
    ，亦與常人無異，有審理筆錄在卷可稽，顯難認證人戊○○
    有因躁鬱症而精神耗弱或誇大妄想之情形，上開證人戊○○
    精神疾病之診斷，自不足為被告有利之認定。至於證人戊○○於警詢證稱係與綽號「阿中」之人共同竊盜云云，證人戊○○於本院審理中證稱係因當時以為是判刑2、3年，不知道
    被判強盜罪，認為一個人承擔等語（本院卷第59頁），此由
    證人戊○○於92年7月25日在原審供稱: 「問：當時你有無
    跟人共同進工廠內？無，僅我一人。」、「對被害人丁○○
    、丙○○之警詢筆錄有無意見（提示）？答：我當時無共犯
    ，他們之前失竊財物跟我無關，我只偷這一次。」等語可知
    （偵983號卷第13、14頁），證人戊○○確曾於原審自己受
    審之案件中，一人承擔刑責，是其於本院證稱伊於警詢及原
    審一人承擔責任而未供出被告乙○○，亦堪採信。
(四)、按竊盜未遂、既遂之區別，以所竊之物，已否移入自己實力
    支配之下為標準，本件被告與證人戊○○竊取之銅線，已從
    工廠倉庫內搬出，放置在倉庫外面之廠區等情，業據證人戊○○證述在卷，核與被害人丁○○於警詢指述相符，足見上
    開銅線已由被告與證人戊○○共同移至工廠之倉庫外面，自
    屬於被告等實力所能支配之範圍內，應屬既遂狀態無疑，公
    訴人認被告之行為尚屬未遂，自非有據。
(五)、綜上所述，被告所辯均不足採信，本件事證明確，被告犯行
    堪以認定。
二、核被告所為，係犯刑法第321條第1項第2、3款之加重竊盜罪
    。被告與戊○○共同犯罪，彼此間有犯意聯絡及行為分擔，
    為共同正犯。被告曾於87年3月9日因違反麻醉藥品管理條例
    ，經台灣南投地方法院判處有期徒刑6月確定，並於89年1月
    9日執行完畢，有臺灣高等法院被告前案紀錄表附卷可按，
    未滿五年，再犯本件有期徒刑以上之罪，為累犯，應依刑法
    第47條規定加重其刑。
三、原審疏未查證，遽為被告無罪之認定，尚有未洽，檢察官上
    訴意旨指摘原判決不當，為有理由，自應由本院撤銷改判。
    爰審酌被告素行不良，在他案入監執行前一日竟為籌措入監
    花費，再次竊取他人之財物，行為實在不應該，及本件被害
    人所受損失，被告犯罪後否認犯行，毫無悔改之心等一切情
    狀，量處如主文第2項所示之刑。
據上論結，應依刑事訴訟法第369條第1項前段、第364條、第299
條第1項前段，刑法第28條、第321條第1項第2、3款、第47條，
判決如主文。
本案經檢察官己○○到庭執行職務。
中　　華　　民　　國　　94　　年　　11　　月　 24  　 日
            刑事第八庭  審判長法  官  羅  得  村
                              法  官  巫  政  松
                              法  官  紀  文  勝
上列正本證明與原本無異。
不得上訴。
                              書記官  顏  子  良
中　　華　　民　　國　　94　　年　　11　月　　 25     日
本案適用法條:
中華民國刑法第三百二十一條
犯竊盜罪而有左列情形之一者，處六月以上、五年以下有期徒刑
：
一　於夜間侵入住宅或有人居住之建築物、船艦或隱匿其內而犯
之者。
二　毀越門扇、牆垣或其他安全設備而犯之者。
三　攜帶兇器而犯之者。
四　結夥三人以上而犯之者。
五　乘火災、水災或其他災害之際而犯之者。
六　在車站或埠頭而犯之者。
前項之未遂犯罰之。
                                                      Ａ
